臺灣臺北地方法院刑事判決
110年度審訴字第1207號
公  訴  人  臺灣臺北地方檢察署檢察官
被      告  陳韋志
            李家騏
上列被告等因傷害等案件，經檢察官提起公訴（110年度偵字第1
6369號），本院判決如下：
    主  文
本件公訴不受理。
    理  由
一、公訴意旨略以：被告陳韋志與被告李家騏於民國110年1月18
    上午10時45分許，在臺北市○○區○○街000號前，因消費糾紛
    引發口角，陳韋志竟基於傷害他人身體之犯意，徒手拉扯、
    毆打李家騏，並將李家騏所有之行動電話摔在地上，造成李
    家騏受有前胸壁及右拇指挫傷、右膝擦傷等傷害，其行動電
    話螢幕因破損而不堪使用，足生損害於李家騏；而2人爭執
    過程中，李家騏亦不甘示弱，基於傷害他人身體之犯意，徒
    手回擊陳韋志，致陳韋志受有右手肘擦傷、右手腕挫傷紅腫
    、左手背擦傷等傷害。因認被告兼告訴人陳韋志涉犯刑法第
    277條第1項之傷害罪、第354條之毀損器物罪；被告兼告訴
    人李家騏則涉犯刑法第277條第1項之傷害罪等語。
二、按告訴乃論之罪，告訴人於第一審辯論終結前得撤回其告訴
    ，又告訴經撤回者，應諭知不受理之判決，刑事訴訟法第23
    8條第1項、第303條第3款分別定有明文。
三、查被告兼告訴人陳韋志所涉犯之傷害罪及毀損器物罪，依刑
    法第287條前段、第357條規定，均須告訴乃論；被告兼告訴
    人李家騏所涉犯之傷害罪，依刑法第287條前段規定，亦須
    告訴乃論。惟被告兼告訴人2人業已於本院110年9月23日審
    理時調解成立，且據被告兼告訴人陳韋志履行完畢，渠2人
    並均於第一審辯論終結前，互相撤回告訴到院，此有本院11
    0年9月23日筆錄、調解筆錄、郵政入戶匯款申請書、本院11
    0年12月1日公務電話紀錄、刑事撤回告訴狀等件在卷可稽，
    依前開法條之規定，爰不經言詞辯論，逕為諭知不受理之判
    決。
四、依刑事訴訟法第303條第3款、第307條，判決如主文。
本案經檢察官李堯樺偵查起訴，檢察官黃思源到庭執行職務。
中　　華　　民　　國　　110 　年　　12　　月　　3 　　日
　　　　　　　　　刑事第二十一庭審判長法  官  程克琳
　　　　　　　　　                    法  官  倪霈棻
                    　　　　　　　　　法　官　歐陽儀
以上正本證明與原本無異。 
如不服本判決應於收受送達後20日內向本院提出上訴書狀，並應
敘述具體理由；其未敘述上訴理由者，應於上訴期間屆滿後20日
內向本院補提理由書（均須按他造當事人之人數附繕本）「切勿
逕送上級法院」。告訴人或被害人如對於本判決不服者，應具備
理由請求檢察官上訴，其上訴期間之計算係以檢察官收受判決正
本之日期為準。 因疫情而遲誤不變期間，得向法院聲請回復原
狀。
                                      書記官  程于恬
中　　華　　民　　國　　110 　年　　12　　月　　6 　　日